最高法院刑事判決　　　　　　　　　 111年度台上字第1830號
上　訴　人　駱文鈞


選任辯護人　蘇靜○律師
上列上訴人因妨害性自主案件，不服臺灣高等法院中華民國 110
年12月15日第二審判決（110 年度侵上訴字第88號，起訴案號：
臺灣臺北地方檢察署109 年度偵字第9028號），提起上訴，本院
判決如下：
    主  文
上訴駁回。
    理  由
一、按刑事訴訟法第377 條規定，上訴於第三審法院，非以判決
    違背法令為理由，不得為之。是提起第三審上訴，應以原判
    決違背法令為理由，係屬法定要件。如果上訴理由書狀並未
    依據卷內訴訟資料，具體指摘原判決不適用何種法則或如何
    適用不當，或所指摘原判決違法情事，顯與法律規定得為第
    三審上訴理由之違法情形，不相適合時，均應認其上訴為違
    背法律上之程式，予以駁回。又上訴第三審法院之案件，是
    否以判決違背法令為上訴理由，應就上訴人之上訴理由書狀
    加以審查。至原判決究有無違法，與上訴是否以違法為理由
    為兩事。如上訴理由書狀非以判決違法為上訴理由，其上訴
    第三審之程式即有欠缺，應認上訴為不合法，依刑事訴訟法
    第395 條前段予以駁回。本件經原審審理結果，認定上訴人
    駱文鈞有原判決事實欄所載犯行之事證明確，因而撤銷第一
    審諭知無罪之判決，改判論處上訴人犯刑法第224 條之強制
    猥褻罪刑。已詳述認定犯罪事實所憑之證據及其認定之理由
    。從形式上觀察，並無足以影響判決結果之違法情形存在。
二、上訴意旨略以：
(一)證人即代號AD000-A109087號（真實姓名詳卷，下稱A女）之
    朋友胡○○、社工人員王○○、鑑定證人即諮商心理師劉○
    ○之原審供述，均係聽聞自A 女之傳聞供述，且王○○製作
    之個案服務報告（下稱個案報告）及劉○○出具之心理諮商
    報告，亦與A女之指訴無異，性質上均屬A女供述之同一性累
    積證據，並無證據能力，自非適格之補強證據。況證人胡○
    ○證述案發日有收受A 女傳送遭性侵害之LINE訊息乙節，祇
    有A 女與胡○○間之LINE對話紀錄翻拍照片，倘真有其事，
    胡○○何以未即時建議A 女報案、驗傷，顯見其陳述同有不
    合理之瑕疵，而難以採信。又依鑑定證人劉○○於原審證稱
    ：其係為A女進行諮商，並未就有無創傷後壓力症候群（PTS
    D ）進行鑑定，並表明心理諮商報告不具鑑定、診斷之性質
    等語，可見其證言無從據為認定A 女因本案而受有創傷之證
    明。況創傷後壓力症候群之原因多端，A 女於案發前即患有
    憂鬱症，縱認A 女確有創傷後壓力症候群，亦不得遽認係因
    上訴人案發時之行為所致。另新店○○身心診所及天主教耕
    莘醫療財團法人耕莘醫院（下稱耕莘醫院）出具之診斷證明
    書，祇記載A 女有混合焦慮及憂鬱情緒的適應障礙症，並未
    認定係遭上訴人強制猥褻所致，且依耕莘醫院診斷證明書及
    民國110年9月6日函旨，益證所載係根據A女門診時之主訴，
    無從認定A女係因本案而出現該適應障礙症，可見充其量為A
    女之重覆性陳述。原審就A 女是否罹患創傷後壓力症候群及
    其與本案有無關聯性乙節，並未送請心理衡鑑，亦未囑託精
    神科醫師診斷，竟援引證人胡○○、王○○、鑑定證人劉○
    ○之供述及上開個案報告、心理諮商報告、診斷證明書等資
    料，作為認定A 女供述為真實之補強證據，其採證認事違反
    證據法則，並有調查未盡及理由欠備等違誤。
(二)依上訴人拍攝A女或其他人玩VR的影片（即上證1），可知玩
    VR時會因融入影片場景，而將桌椅等誤認是影片內的物品而
    尖叫，根本不會知道上訴人的手在何處，倘上訴人此時摸 A
    女的手，A 女會以為是影片內物品而尖叫，絕不可能在玩遊
    戲時還可以玩手。原判決竟認定A 女在玩VR遊戲的時候，拉
    上訴人的手過來撫摸，所為論斷顯然背離經驗法則，而有事
    實誤認。又A 女係因向上訴人任職之醫院申訴遭上訴人性騷
    擾不果（即上證2 ），自知證據不足，始改稱遭上訴人強制
    猥褻，並提起刑事告訴及請求損害賠償，可見其心態可議。
    且查，A 女關於性侵害之地點（或稱躺在床尾，或稱躺在床
    前的抱枕）、方式及有無反抗（偵查中始改稱上訴人把A 女
    的手推開）等節，其指訴前後不一，且於偵查及審理中所稱
    有推阻上訴人乙節，亦與卷附心理諮商報告略載：「諮商歷
    程摘要：一、…但又氣憤自己沒有當下用力斥責推開相對人
    」等語相左，衡情倘確遭上訴人強制猥褻，豈有未選擇求救
    ，反讓上訴人牽手走到捷運站及親吻臉頰之理。可見A 女提
    告動機並不單純，應係挾怨報復，其指訴難以採信。
(三)上訴人於案發時因A女與上訴人擠在小小的床板前，A女與上
    訴人肩靠肩而坐、讓上訴人環抱及拿上訴人的手撫摸等舉止
    ，使上訴人誤認可以與A女進一步發展關係，始親吻A女，經
    A 女表達不要，立即停止，並問：「我們是什麼關係」等語
    。可見上訴人並無強制猥褻之犯意。卷內除A 女指訴其有推
    阻、極力反抗外，並無其他補強證據可佐。原判決未究明 A
    女指訴之真實性，且未調查或未說明有利於上訴人之證據不
    採之理由，在欠缺補強證據之下，竟採信A 女有瑕疵之指訴
    ，遽論處上訴人強制猥褻罪刑，有調查未盡及理由不備之違
    誤。
(四)又依A 女於偵查中供稱：其遭上訴人強制猥褻時間為案發日
    （即108 年12月31日）22時30分許至23時許，其後再與上訴
    人牽手走到捷運站，上訴人離開後始傳送遭性侵害訊息給胡
    ○○等語，然A 女傳送LINE訊息給胡○○之時間，則為案發
    日22時48分，足見A 女所述關於遭性侵害之時間與前開傳送
    簡訊之時點齟齬。原判決認定A 女遭上訴人強制猥褻之時間
    為案發日夜間10時30分許，卻未說明理由，已有理由不備之
    違法，且所依憑前揭資料之時點相互齟齬，並有證據上理由
    矛盾之違誤。況縱認上訴人確有原判決事實欄所載違反A 女
    意願之情，依A 女所稱其於上訴人環抱身體、頭磨胸部及咬
    耳朵時，「嚇到了，腦袋一片空白，所以無法抵抗」等語，
    堪認上訴人應係趁A 女不及防備之所為，至多祇能評價為性
    騷擾，而非強制猥褻。原判決不察，論處上訴人強制猥褻罪
    刑，並有適用法則不當之違誤。
三、惟查：
(一)性侵害犯罪防治法於第6 條規定，直轄市、縣（市）主管機
    關應設性侵害犯罪防治中心，配置社工、警察、醫療及其他
    相關專業人士，處理協助被害人就醫診療、驗傷及取得證據
    ，暨心理治療、輔導、緊急安置與提供法律服務等事項，且
    第8 條、第14條並規定社工、司法人員等一定人員於執行職
    務時知有疑似性侵害犯罪情事者，負有向主管機關通報之義
    務，及責由專人處理性侵害事件，整合社政、醫療、警察等
    體系，以落實性侵害被害人完整之程序保障。另鑒於此類型
    案件其直接證據取得之困難性及被害人之特殊性，同法第15
    條復明定一定關係之人得於偵查、審判中陪同在場及陳述意
    見。此之陪同人，除與被害人具有親屬關係者外，尚包括法
    律社會工作者之社工人員、輔導人員、醫師及心理師等專業
    人士在內；陪同在場具有穩定及緩和被害人不安與緊張之情
    緒，避免受到二度傷害，而法律社會工作者機制之介入，併
    著重在藉由心理諮商或精神醫學等專業，用以佐證被害人證
    詞之有效性或憑信性，兼負有協助偵、審機關發見真實之義
    務與功能。因此，社工或輔導人員就其所介入輔導個案，經
    過直接觀察及以個人實際經驗為基礎所為之書面或言詞陳述
    ，即屬於見聞經過之證人性質，而醫療或心理衛生人員針對
    被害人於治療過程中，所產生之與待證事實相關之反應或身
    心狀況（如有無罹患創傷後壓力症候群或相關精神、心理疾
    病）所提出之意見，或以其經驗及訓練就通案之背景資訊陳
    述專業意見，以供法院參佐，則為鑑定證人或鑑定人身分。
    凡此，均屬與被害人陳述不具同一性之獨立法定證據方法，
    得供為判斷被害人陳述憑信性之補強證據。所謂「傳聞證據
    」，係指以證人審判外之陳述作為內容之證據，苟非以證人
    「審判外之陳述」作為內容之證據，自不生傳聞法則之適用
    。證人陳述之證言組合，其中屬於轉述其聽聞自被害人陳述
    被害經過者，固屬於與被害人之陳述具同一性之累積證據，
    而不具補強證據之適格；但其陳述內容苟係以之證明被害人
    之心理狀態，或用以證明被害人之認知或對被害人所造成之
    影響者，由於該證人之陳述本身並非用以證明其轉述之內容
    是否真實，而是作為情況證據（間接證據）以之推論被害人
    陳述當時之心理或認知，或是供為證明對該被害人所產生之
    影響，實已等同證人陳述其當時所目睹被害人之情況，其待
    證事實與證人之知覺間有關聯性，自屬適格之補強證據。本
    件原判決援引證人即A 女友人胡○○、社工人員王○○、鑑
    定證人即諮商心理師劉○○之證言，就其等或收受A 女LINE
    訊息，或觀察A女情緒表情、處理過程或案發後A女生活之影
    響等情，係根據親身經歷或近身觀察A 女所為之陳述，既非
    轉述A 女告知被害情節之累積證據，亦與單純個人主觀臆測
    之詞有別。是證人胡○○關於證稱A 女於案發後即向其求助
    ，及證人王○○關於其實際見聞A 女之身心症狀及情緒反應
    之證述，均為其等親自見聞之事項；而鑑定證人劉○○於原
    審所為關於A 女於案發後出現多重性壓力之陳述，則係依其
    心理諮商之特殊專業知識經驗、諮商過程及個案心理創傷評
    估量表等情，綜合判斷之結果，並已詳敘其認定之依據。在
    此範圍內，均非與A 女陳述具有同一性之累積證據。性質上
    俱屬得推論有無發生性侵害犯罪之間接證據，自得採為認定
    A 女指訴是否真實之補強證據。上訴人及其原審辯護人於原
    審就證人胡○○、王○○、鑑定證人劉○○之供述及上開個
    案報告、心理諮商報告等證據資料，均未爭執證據能力，原
    判決採為認定上訴人本件犯罪之證據，自無違法之可言。上
    訴意旨（一）指稱證人胡○○、王○○、鑑定證人劉○○之
    供述，均係與A女陳述相同之累積性證據，A女就醫之診斷證
    明書、病歷等資料，充其量為A 女之重覆性陳述，均欠缺補
    強證據之適格，並泛指原判決採證認事違反證據法則云云，
    顯非依憑卷內證據資料所為之具體指摘，尚非適法之第三審
    上訴理由。
(二)我國刑事訴訟之第二審係採覆審制，就上訴案件為完全重覆
    之審理，關於調查、取捨證據、認定事實、適用法律及量刑
    等事項，與第一審有相同職權，不受第一審判決之拘束。而
    關於證據的取捨及其證明力的判斷與事實之認定，俱屬事實
    審法院自由判斷裁量的職權，此項自由判斷職權的行使，倘
    不違背客觀存在的經驗法則及論理法則，即無違法可指，觀
    諸刑事訴訟法第155條第1項規定甚明，自無由當事人任憑己
    意，指摘為違法，而執為上訴第三審合法理由之餘地。且法
    院認定事實，並不悉以直接證據為必要，其綜合各項調查所
    得的直接、間接證據，本於合理的推論而為判斷，要非法所
    不許。告訴人與被告雖常處於對立之立場，然其指述倘無瑕
    疵，且有補強證據足以擔保其指述之真實性，即得採為論罪
    科刑之依據。所謂補強證據，係指該陳述本身以外，其他足
    以證明犯罪事實確具有相當程度真實性之證據，不以證明犯
    罪構成要件之全部事實為必要。透過「被害人陳述」以外之
    證據，倘可得證明被害人聲稱被害事件時之言行舉止、情緒
    表現、心理狀態或處理反應等情景者（間接事實），因係獨
    立於被害陳述之證據方法暨資料，自可藉其與待證事實有蓋
    然性之常態關聯，資為被害人遭遇（直接事實）致生影響之
    推理素材。而認定事實，必須就相關聯之證據資料，整體觀
    察而予以綜合判斷，不得割裂。事實之認定，若係結合數個
    證據作綜合之判斷者，雖其構成分子之單一證據，均不足以
    單獨證明全部事實，但如各證據間具有互補性或關連性，事
    實審法院就該數個證據，經綜合歸納之觀察，依經驗法則衡
    情度理，對於事實所為之證明，倘已獲得確信，而其整體已
    達於無可懷疑之程度時，即不得僅以其中部分單一證據之證
    明力猶有未足，而指摘判決為違法。犯罪客觀面固需有補強
    證據；惟犯罪主觀面係以被告內心狀態為探討對象，通常除
    自白外，並無其他證據存在，若由客觀事實存在得推論其主
    觀犯意時，則即為已足。又證人之供述前後稍有不符或相互
    間有所歧異，究竟何者為可採，事實審法院非不可本於經驗
    法則，斟酌其他情形，作合理之比較，定其取捨；若其基本
    事實之陳述與真實性無礙時，仍非不得予以採信，非謂一有
    不符或矛盾，即認其全部均為不可採信。因此，證人之供述
    彼此或前後縱有差異，事實審法院依憑證人前後之供述，斟
    酌其他證據，本於經驗法則與論理法則，取其認為真實之一
    部，作為論罪之證據，自屬合法。事實審法院就調查所得之
    證據資料，本於自由心證認為供述一部為真實者，採取或捨
    棄其一部，以為裁判之根據，並非法所不許，且法院採信其
    部分之陳述時，當然排除其他不相容部分之供述，此為法院
    取捨證據法理上當然之結果，縱未於判決理由內說明捨棄他
    部分供述之理由，而僅說明採用某部分供述之理由，於判決
    本旨不生影響，此與判決不備理由之情形尚屬有間。
  1.本件原判決認定上訴人有強制猥褻犯行，主要係依憑：上訴
    人之部分供述、證人即告訴人A 女於警、偵訊及第一審之指
    訴、上訴人與A 女間之LINE對話紀錄翻拍照片、證人胡○○
    於原審之證詞、A 女與胡○○之LINE對話紀錄翻拍照片、證
    人即社工人員王○○於原審之證詞及其製作之個案報告、鑑
    定證人劉瓊○於原審之證詞及其製作之心理諮商報告、新店
    ○○身心診所及耕莘醫院之診斷證明書、病歷資料等證據資
    料，互為勾稽相符，以資認定。
  2.其理由並載敘：⑴上訴人坦認與A女為朋友關係，A女於案發
    時應上訴人邀約至其住處，足見上訴人與A 女並無故舊仇隙
    ，並有一定友誼之信賴基礎，若非A 女確遭上訴人不法侵害
    ，實無提出告訴，誣指上訴人違反其意願而為性侵害之必要
    。且參諸上訴人於警詢時，坦承：伊有觸碰A 女胸部及咬其
    耳朵等行為，A女後來拒絕我，我即停止動作，後來因A女仍
    持續躺在我懷裡，所以我又重複撫摸她的動作，測試她的底
    線等語，及A 女離開上訴人住處後，即向友人胡○○傳遞遭
    受朋友性侵害之訊息：「Till the happened to me、I was
    almost raped by my friend、Horrible experience」等語
    ，益證應係上訴人不顧A女拒卻之意，而對A女為性侵害行為
    ，A女始傳送「raped by my friend」、「Horrible experi
    ence」等訊息給胡○○。⑵A 女提出告訴後，經社工人員王
    ○○觀察評估後，因認A女有身心症狀，遂轉介A女接受劉○
    ○進行心理諮商。而證人王○○、鑑定證人劉瓊○於原審之
    供述，均與A 女所述遭性侵害後產生心理創傷之反應相符。
    且A 女另因本案自行至新店○○身心診所尋求精神科醫療，
    並主訴因本案遭受震驚打擊、出現人群恐慌症，經診斷為「
    自律神經失調、焦慮狀態」，而轉至耕莘醫院精神科接受治
    療，仍主訴因本案情緒低落、影響對人之信任、出現自殺意
    念及解離情形，經診斷罹患「混合焦慮及憂鬱情緒的適應障
    礙症」，並有新店○○身心診所及耕莘醫院精神科之診斷證
    明書及病歷資料可佐。綜合上開事證，足認A 女確因本案引
    發多重性壓力，使其憂鬱症狀加劇而尋求醫療。堪認A 女所
    指上訴人違反其意願而為性侵害行為之陳述，確為真實。⑶
    就上訴人於原審否認犯行及其與原審辯護人所為關於上訴人
    係因A 女摸其手、讓其環抱等情，致誤認可發展關係等辯解
    如何均不足以採信乙節，並依憑卷內證據資料逐一指駁說明
    ：①細繹A 女於偵查及審理時之陳述，已表明其拉上訴人的
    手撫摸，並說上訴人的皮膚很好等情，是在與上訴人玩遊戲
    時，上訴人環抱、撫摸及親吻A 女等行為，則係在其後觀賞
    影片時所為，時間上可以區隔。上訴人所辯A 女先摸其手，
    並說其手很光滑，其才順勢抱著A女云云，顯非實情；②A女
    與上訴人原是朋友關係，A 女基於信賴赴約，突遭上訴人性
    侵害，當下為顧及朋友顏面，而抱著上訴人說沒事，並非不
    能想像，其後任令上訴人牽手帶去搭捷運，並讓上訴人親吻
    臉頰，也未悖於事理，不能以A 女未立即指責、逃離現場或
    呼救，遽認A 女所指遭受性侵害之陳述俱不可採。⑷上訴人
    咬A女之耳朵，掀開A女衣服、親吻並撫摸A 女之胸部等行為
    ，客觀上已足令人產生衝動及興奮而誘起性慾，主觀上亦能
    滿足上訴人之色慾，自屬猥褻行為。上訴人係處於性主動之
    一方，在未取得A女同意之下，環抱A女後即咬A 女之耳朵，
    將A女撲倒後，掀開其衣服，親吻並撫摸其胸部，經A女推阻
    表明拒卻之意，上訴人因此暫時停止行為，可見上訴人明確
    知悉A女拒絕之意，其竟仍不顧A女之意願，又接續為親吻、
    撫摸A 女之胸部而為猥褻行為，顯見上訴人所為，已全然否
    定A女之拒絕、自衛、選擇及承諾等性自主權，自屬違反A女
    意願之強制猥褻行為。至上訴人環抱A女後，A女縱未立即拒
    絕，致其自認可與A女交往，亦不表示A女有與之為性相關行
    為之合意，上訴人未盡探知確認之責，且在A 女已有推卻拒
    絕之舉後，仍祇憑一己主觀想像，逕對A 女為上開猥褻行為
    ，益見上訴人行為時主觀上確有違反A 女之意願等旨（見原
    判決第2 至13頁）。均已本於事實審法院職權推理作用，詳
    述其調查、取捨證據之結果及憑以認定犯罪事實之得心證理
    由，並非祇單憑上訴人之供述或A 女之唯一指訴，亦非以等
    同A 女陳述之同一性累積證據作為補強證據。參諸上開說明
    ，縱未實施心理鑑衡或送請精神科醫師鑑定，亦無違反證據
    法則或理由不備、調查未盡之違法情形存在。所為論斷說明
    ，俱不違背證據法則及論理法則，亦無調查未盡、判決理由
    不備及不適用法則之違誤可指。凡此概屬原審採證認事、判
    斷證據證明力職權之適法行使，自不能任意指摘為違法。原
    判決既依據卷內所有資料，相互勾稽之後，因認與A 女指述
    之主要情節相符，而採為認定上訴人強制猥褻犯行之證據，
    其理由內縱未說明A 女、證人胡○○、王○○、鑑定證人劉
    ○○之部分供述何以不足採為有利上訴人之認定，亦不得指
    為違法。上訴意旨（一）另指證人胡○○證述其於案發日收
    到A 女傳送遭性侵害之LINE訊息乙節，有不合理之瑕疵，上
    訴意旨（二）、（三）或主張原判決採證認事違反經驗法則
    ，或稱上訴人主觀上無強制猥褻之犯意，上訴意旨（四）主
    張上訴人所為至多祇能評價為性騷擾，而非強制猥褻各云云
    ，核係對原審取捨證據與自由判斷證據證明力之職權行使，
    或就原判決理由已經說明之事項，徒憑自己之說詞，漫事爭
    辯，且或將各項證據予以割裂，單獨觀察分別評價，或就同
    一證據，任執己見持與原審相異之評價，並再為事實上之爭
    執，或就強制猥褻罪構成要件而為法律上之主張，均非適法
    之第三審上訴理由。
  3.至原判決認定上訴人強制猥褻之時點，為案發日之夜間10時
    30分許，乃依憑A 女於警詢指訴：「…到10點半到11點，他
    叫我躺在他房間床前的抱枕，看電影，他用手環抱我，有意
    無意的觸碰我的胸部，我有抵擋他的手不要碰到我的胸部…
    」等語（見偵查卷第15頁），性質上為A 女關於被害時點之
    主觀概略評價。上訴人及其辯護人就此時點，於偵查、第一
    審及原審均未爭執，則上開時點與A 女傳送LINE訊息給胡○
    ○之時點（案發日夜間22時48分）相互勾稽結果，固略有不
    合，然該時點既可得特定，且不致與其他事件混淆而影響上
    訴人之訴訟防禦權，該時點之略微出入，亦不生影響判決結
    果之正確性。依無害瑕疵審查原則，自不構成撤銷之理由。
    上訴意旨（四）主張原判決未說明如何認定上訴人強制猥褻
    之時間，且與A 女、胡○○間LINE對話紀錄翻拍照片之時點
    齟齬，而有證據上理由矛盾之違法云云，或置原判決已說明
    之事項泛指為違法，或係就事實記載之枝節而為爭執，均難
    認是合法的上訴第三審理由。
(三)刑事訴訟法第379 條第10款所稱應於審判期日調查之證據，
    係指與待證事實有重要關係，在客觀上認為有調查的必要性
    ，並有調查的可能性，為認定事實、適用法律的基礎者而言
    ；倘事實業臻明確，自毋庸為無益的調查，亦無所謂未盡證
    據調查職責的違法情形存在。本件上訴人及其原審辯護人於
    原審審判期日時，就審判長詢問：「有無其他證據聲請調查
    ？」上訴人稱：「請辯護人回答」，其辯護人稱：「無」（
    見原審卷第361 頁）。顯見原審所踐行之訴訟程序，已充分
    保障上訴人之訴訟權利。原審因認上訴人強制猥褻事證已臻
    明確，因而論處上開罪刑，而未再為其他無益之調查，乃原
    審關於證據調查必要性之裁量判斷，不容任意指為違法。上
    訴意旨（一）以原審未將A 女送請心理衡鑑，且未囑託精神
    科醫師鑑定，遽認A 女供述為真實，指摘原判決調查未盡云
    云，與卷內訴訟資料不相適合，顯係任持己見，泛指為違法
    ，同難認是合法之上訴第三審理由。又上訴意旨（二）所執
    ：⑴A女及他人玩VR之影片，主張原判決認定A女摸上訴人之
    手，係在觀賞影片時之事實認定錯誤；⑵上訴人任職醫院之
    性騷擾申訴事件調查結果通知書，主張A 女係申訴性騷擾不
    果，而為誣指各云云，核均係上訴本院後始行提出之事證，
    並非依據卷內訴訟資料而為指摘，俱非本院所得審酌，同難
    認是合法的上訴第三審理由。
四、以上及其餘上訴意旨，核係對原審取捨證據與自由判斷證據
    證明力之職權行使，或就原判決理由已明白說明之事項及顯
    不影響原判決本旨之枝節，徒憑自己之說詞，漫事爭辯，且
    失之將各項證據予以割裂，單獨觀察分別評價，或未依據卷
    內資料執為指摘，均非適法之第三審上訴理由。本件上訴違
    背法律上之程式，應予駁回。
據上論結，應依刑事訴訟法第395條前段，判決如主文。
中    華    民    國   111    年    5     月    5     日
                  刑事第二庭審判長法  官  林  勤  純  
                                  法  官  王  梅  英  
                                  法  官  莊  松  泉  
                                  法  官  李  釱  任  
                                  法  官  吳  秋  宏  
本件正本證明與原本無異
                                  書記官
中    華    民    國   111    年    5     月    16    日